【裁判字號】    91,簡上,130
【裁判日期】    920108
【裁判案由】    竊盜
【裁判全文】
臺灣士林地方法院刑事判決                        九十一年度簡上字第一三號
    上  訴  人
    即  被  告  乙○○
右列上訴人即被告因竊盜案件，經本院於中華民國九十一年七月十七日以九十一年度
簡字第二六三號判決（聲請簡易判決案號：臺灣士林地方法院檢察署九十一年度偵字
第一二四三號），上訴人不服上開判決提起上訴，本院管轄之第二審法院判決如左：
    主  文
上訴駁回。
緩刑參年。
    事  實
一、乙○○因自己之機車車牌遭警吊扣，竟意圖為自己不法之所有，於民國九十年五
    月至八月二十六日間某日，攜帶客觀上足供兇器使用之鉗子一支、扳手一支為工
    具，以之竊取停放於台北市○○區○○路中國電視公司停車場內，車號ＡＪＷ—
    八五一號重機車之車牌（該車登記為夏鴻普所有，實際使用人為甲○○），得手
    後將該車牌懸掛於自己之重機車上。經警循線查獲始知上情。
二、案經台北市政府警察局南港分局報請台灣士林地方法院檢察署檢察官聲請簡易判
    決處刑。
    理  由
一、訊之被告乙○○坦承於納莉颱風前即未經他人同意擅自拆卸前開機車車牌等情不
    諱，惟辯稱：以為該機車是他人不要的廢棄車，才在納莉颱風前以徒手拆卸車牌
    ，嗣於農曆過年前才攜帶鉗子、扳手將車牌懸掛在自己的機車上，並非攜帶鉗子
    、扳手拆卸車牌云云。惟查：
  （一）被告於警訊、偵查中均已坦承因自己之機車車牌為警吊扣，才以一支扳手、
        一支鉗子拆卸ＡＪＷ—八五一號重機車車牌，裝在自己的機車上等語。且經
        本院傳訊證人甲○○，其證稱其於九十年八月二十六日發現車牌失竊報警，
        報案前三個月有去發動機車，當時車牌是掛正的等語（見本院九十一年十一
        月一日訊問筆錄）。是並無證據顯示ＡＪＷ—八五一號車牌有任何鬆動痕跡
        ，被告辯稱係徒手拆卸車牌，沒有攜帶任何工具，不僅與經驗法則有違，且
        與其之前自白不符，實難採信。
  （二）被告於警訊中辯稱：該車殘破不堪，被水淹過；於本院訊問時則稱：該車曾
        被環保署貼上廢棄車，又停放在中視公司停車場內廢棄車待處理區，所以伊
        以為是他人不要之廢棄車云云。惟查經傳訊證人甲○○，其證稱發現車牌不
        見時，該車並未被環保局貼上廢棄車之公告，其雖不常使用機車，但偶爾會
        去發動車輛，該車僅外殼有一點生鏽等語（見本院九十一年十一月一日訊問
        筆錄），而被告於警訊、偵查、本院第一次訊問時，均未提及被害人甲○○
        將車輛停放於中視停車場內廢棄車待處理區一事，迨至本院傳訊甲○○，甲
        ○○證稱其並無不要該車之意，其車輛也沒被貼上廢棄車公告等語，俟甲○
        ○離庭後，被告始稱甲○○將機車停放於中視停車場內廢棄車待處理區云云
        ，惟本院認甲○○證稱其為中視公司員工，則甲○○對於中視停車場當十分
        熟悉，其既無不要前開機車之意思，殊無可能將機車停放於廢棄車待處理區
        ；況被告提出之照片，雖自行標註某一區為廢棄車待處理區，但照片內該區
        車輛外觀實看不出均為廢棄車，中視公司停車場內究竟有無廢棄車待處理區
        本即有疑，況本件並無證據足以認定甲○○之機車係停放於被告所謂之廢棄
        車待處理區，是被告辯稱：以為該車係他人不要的廢棄車云云，實難採信。
  （三）至於被告拆卸車號ＡＪＷ—八五一號車牌之時間，被告於警訊、偵查中雖自
        稱是九十年十一月間，但於本院訊問時則稱是在納莉颱風之前，而納莉颱風
        係發生於九十年九月間，此為公知之事實；參以被害人甲○○係九十年八月
        二十六日即發現車牌失竊而報案，其最後一次發動機車時為報案前三個月，
        當時車牌還在，此據被害人甲○○於本院訊問時證述甚明（見本院九十一年
        十一月一日訊問筆錄），是被告之前自白在九十年十一月間拆卸系爭車牌一
        節，應與事實不符，本院認其拆卸車牌之時間應在九十年五月至八月二十六
        日之間，特此說明。
    綜上所述，被告所辯核係卸責之詞，難以採信。事證明確，其竊盜之犯行已堪認
    定，應予依法論科。
二、按刑法第三百二十一條第一項第三款之攜帶兇器竊盜罪，係以行為人攜帶兇器竊
    盜為其加重條件，此所謂兇器，其種類並無限制，凡客觀上足對人之生命、身體
    、安全構成威脅，具有危險性之兇器均屬之，且衹須行竊時攜帶此種具有危險性
    之兇器為已足，並不以攜帶之初有行兇之意圖為必要；查被告於偵查中自承攜帶
    用以拆卸車牌之扳手、鉗子長度均約十多公分，則若持之行兇，客觀上足以對人
    之身體、生命構成威脅，為具有危險性之兇器，被告持之竊盜，核係犯刑法第三
    百二十一條第一項第三款之攜帶兇器竊盜罪。原審同為此認定，並援引刑事訴訟
    法第四百四十九條第一項前段、第三項、第四百五十四條第二項、刑法第三百二
    十一條第一項第三款、第四十一條第一項前段、罰金罰鍰提高標準條例第二條，
    以被告攜帶兇器竊盜，判處有期徒刑六月，如易科罰金以三百元折算一日，其認
    事用法洵無違誤，量刑亦屬妥適（原審已量處最低刑度），被告否認犯罪，並以
    原審量刑過重為由，提起本件上訴，為無理由，其上訴應予駁回。
三、被告未曾受有期徒刑以上刑之宣告，有台灣高等法院被告全國前案紀錄表在卷可
    稽，經此起訴審判，論罪科刑之教訓，當能心生警惕，信無再犯之虞，本院認所
    宣告之刑以暫不執行為適當，併諭知緩刑三年，以啟自新。
四、本件行竊用之工具即扳手一支、鉗子一支，並未扣案，且非屬違禁物，故不諭知
    沒收，附此敘明。
據上論斷，應依刑事訴訟法第四百五十五條之一第一項、第三項、第三百六十八條、
刑法第七十四條第一款，判決如主文。
本案經檢察官劉異海到庭執行職務
中      華      民      國      九十二      年      一      月    八    日
                            臺灣士林地方法院刑事第四庭
                                    審判長法  官  謝  靜  恒
                                          法  官  王  俊  雄
                                          法  官  洪  慕  芳
右正本證明與原本無異。
本件判決不得上訴。
                                          書記官  田  汲  雷
中      華      民      國      九十二      年      一      月   十三   日


司法院資訊處製作；財團法人民間司法改革基金會備份。
